最高法院刑事判決　　　　　　　　　　　　　　　九十一年度台上字第七一一○號
　　上　訴　人　甲○○
　　選任辯護人　張志明律師
右上訴人因偽造文書案件，不服台灣高等法院高雄分院中華民國八十九年九月十一日
第二審判決（八十九年度上訴字第六九八號，起訴案號：台灣高雄地方法院檢察署八
十九年度偵字第二０四三號），提起上訴，本院判決如左：
    主  文
上訴駁回。
    理  由
按刑事訴訟法第三百七十七條規定，上訴於第三審法院，非以判決違背法令為理由，
不得為之。是提起第三審上訴，應以原判決違背法令為理由，係屬法定要件。如果上
訴理由狀並未依據卷內訴訟資料，具體指摘原判決不適用何種法則或如何適用不當，
或所指摘原判決違法情事，顯與法律規定得為第三審上訴理由之違法情形，不相適合
時，均應認其上訴為違背法律上之程式，予以駁回。本件上訴意旨略稱：(一)以信用卡
消費之簽帳單，依習慣係表示已收受特約商店所交付之交易標的物或消費標的，具有
收據之性質，屬於刑法第二百二十條規定之準文書，且原判決亦未認定信用卡上之持
卡人簽名究係何人所為，遽認偽造信用卡簽帳單，係偽造一般私文書或僅構成偽造署
押罪而已，其判決顯屬違背法令。(二)持偽造之信用卡消費，其行為亦足生損害於發卡
銀行，原判決未敘明及此，亦屬違背法令，又吳進文僅供稱隨手將刷爆之七張信用卡
丟在路邊之垃圾桶內等語，原判決逕謂該七張信用卡已滅失而未依法宣告沒收其上偽
造之署押，亦屬判決違背法令。(三)依共同被告吳登發、許斯壯於法務部調查局高雄調
查處（下稱調查處）供稱：「……高雄已找到可刷卡地點」、「我在王牌旅行社被貴
處人員帶回」等詞以及吳進文於一審法院供稱：「甲○○沒有去家樂福刷卡購物」等
語，足認上訴人帶吳登發、吳進文南下，係為前往王牌旅行社購買機票，至於其他共
同被告另行起意持偽卡至家樂福購物，則與上訴人無關，原判決事實載稱：「上訴人
帶吳登發、吳進文南下，……持入之偽造信用卡至不特定地點商店刷卡詐購物品…
…」云云，亦有事實與理由相互矛盾之違背法令等語。
惟查原判決認定上訴人有事實欄所載之犯行，並以上訴人所犯行使偽造私文書罪及詐
欺取財罪，有方法、結果之牽連關係，應從一重處斷，因而維持第一審從一重論處上
訴人共同連續行使偽造私文書罪刑部分之判決，駁回該部分上訴人在第二審之上訴，
係依憑上訴人及共犯吳登發、吳進文、許斯壯及證人劉周潁、楊正鴻於調查處之供述
及證述，佐以扣案偽造之信用卡一張、偽造信用卡刷卡存根聯（即簽帳單存根聯）一
冊（共六十二張）及洋酒二十瓶等事證，為其論罪之基礎。並敘明：依上訴人及共犯
吳登發、吳進文、許斯壯於調查處供認伊等計劃以偽造之信用卡刷卡購物，所得利益
按比例分配等情，足認其等犯罪行為係事先計劃，且已約定好分贓之比例，彼此有犯
意聯絡及行為分擔，所實施刷卡購物等犯行，自不必每人每一動作均親自參與，伊等
均應就按計劃所為犯行，負共同正犯罪責，上訴人所辯：伊沒有參與家樂福詐購貨物
部分之犯行等語，係企圖推卸刑責，吳進文於法院審理中供稱：係伊一人至家樂福刷
卡購物等語，係企圖護其他共犯，均委無足採等理由綦詳。又按(一)原判決依上訴人
及共犯吳登發、吳進文、許斯壯於調查處之供認陳述，認定上訴人自桃園市駕車帶吳
登發、吳進文南下高雄，並聯絡許斯壯帶領吳登發、吳進文二人持偽造之信用卡至不
特定地點商店刷卡詐購物品，預計得手變現後按比例分贓，嗣由許斯壯選定王牌旅行
社及家樂福量販店商家，而推由吳進文持偽造之信用卡刷卡詐購飛機票及洋酒等貨物
等事實，核無事實與理由矛盾之違法。(二)按持信用卡刷卡簽帳購物，於刷卡簽帳單簽
署購貨者之姓名，依其上文字，已明顯顯示係刷卡消費簽帳之文義，原判決認上訴人
等人冒以他人名義於該簽帳單簽署，並持以行使，足生損害於他人，因而論以行使偽
造私文書罪，又依吳進文於偵查中之供述，認定上訴人等人所持用之另外七張偽造之
信用卡業經吳進文丟棄滅失，而不予宣告沒收，均核無不合。至原判決未認定偽造之
信用卡其上之持卡人簽名究係何人所為以及原判決漏未敘明上訴人等持偽造之信用卡
刷卡購物，亦足生損害於發卡銀行一節，因均不影響原判決對於上訴人犯行及罪刑之
論定，自亦難執以遽指有足資影響判決之違誤。其餘上訴意旨，徒憑己見，就原審採
證認事職權之行使及原判決已論斷說明事項，重複為事實之爭辯，亦非適法之第三審
上訴理由。上訴意旨指摘各項，核與法律所規定得為第三審上訴理由之違法情形不相
適合，其上訴違背法律上之程式，應予駁回。
據上論結，應依刑事訴訟法第三百九十五條前段，判決如主文。
中      華      民      國    九十一    年     十二     月     十二     日
                              最高法院刑事第十一庭
                                  審判長法官  呂  潮  澤
                                        法官  白  文  漳
                                        法官  陳  世  雄
                                        法官  孫  增  同
                                        法官  林  開  任
      右正本證明與原本無異
                                              書  記  官
中      華      民      國    九十一    年     十二     月     十七     日
